【裁判字號】    90,抗,440
【裁判日期】    900904
【裁判案由】    聲請解除限制住居
【裁判全文】
臺灣高等法院刑事裁定                            九十年度抗字第四四號
    抗  告  人
    即  被  告  甲○○
    （聲請人）
右抗告人因背信等案件，聲請解除限制住居，不服臺灣臺北地方法院，九十年度聲字
第一五四九、一六０五、一六０六、一六一六號，中華民國九十年八月三日第一審裁
定，提起抗告，本院裁定如左：
    主      文
抗告駁回。
    理      由
一、抗告人即被告於原審聲請意旨略以：臺灣臺北地方法院檢察署於民國九十年六月
    二十一日限制聲請人出境，惟本案自八十七年起偵查至起訴已超過三年，其間聲
    請人曾多次出國洽公，均未有逃亡現象，且聲請人一向配合辦案，絕無湮滅、偽
    造、變造證據或勾串共犯或證人之情形，更何況聲請人遭起訴之罪為背信罪，亦
    非「死刑、無期徒刑或最輕本刑為五年以上有期徒刑之罪」，聲請人身為臺灣奧
    斯特股份有限公司之董事長兼總經理，基於職業及業務上之需要，確有親自出國
    洽公之必要，爰聲請解除限制出境等語。
二、按為進行追訴、審判或執行，刑事訴訟法上除規定保全證據外，尚有保全被告到
    庭接受審判或執行之相關規定（刑事訴訟法第一百零一條至一百二十一條參照）
    ，至保全之方法依其情節輕重分別有羈押、具保、責付及限制住居等，羈押為最
    嚴重之手段，責付、限制住居則係輕微之手段，而限制出境亦屬限制住居方法之
    一，蓋被告若出境滯留他國不歸，自足影響審判之進行或刑罰之執行。
三、原審審酌本案全部卷宗、相關證物，認抗告人即聲請人涉有背信罪嫌，所得金額
    高達新台幣（下同）二億餘元，且同案被告即聲請人之姊許張小芳目前滯美未歸
    ，傳喚不到，而本件尚有待傳訊相關證人及調閱相關卷宗證物，本案調查尚未完
    備。至聲請人所請出境洽公等情，衡情非屬不可替代，因認聲請人解除限制出境
    原因尚未消滅，其所請不能准許，裁定駁回聲請，核無不合。
四、經查原審於九十年七月十九日以北院文刑寅九０易一二七六字第一五二五七號函
    內政部警政署入出境管理局，限制被告甲○○出境，且於同年八月十五日調查，
    並定於同年九月二十六日下午二時三十分審理，有上開函稿、刑事報到單、訊問
    筆錄影本附卷可稽。則原審以被告聲請解除限制出境原因尚未消滅，依法駁回，
    並非無據。
五、被告抗告意旨略以：被告因公司業務需要，必須經常出國洽談商務，且公司業已
    申請報備公開發行，登記資本額達一億五千五百萬元，市場價值高達數倍，被告
    投資即達百分之十四，焉有可能任意滯外不歸？原審駁回聲請，影響公司之運作
    ，危及公司之往來廠商暨全體股東，及債權人之權益之虞，更造成被告生計之重
    大問題，顯然欠缺正當性及必要性，又違反比例原則，請撤銷原裁定云云。查被
    告涉案尚在審理中，仍有限制出境之原因，如前所述。抗告人以公司業務需要為
    由，指摘原裁定不當，非有理由，應予駁回。
據上論斷，應依刑事訴訟法第四百十二條，裁定如主文。
中    華    民    國    九  十    年      九        月        四        日
                          臺灣高等法院刑事第四庭
                              審判長法  官  蔡  永  昌
                                    法  官  陳  榮  和
                                    法  官  徐  昌  錦
右正本證明與原本無異。
不得再抗告。
                                    書記官  游  桂  
中    華    民    國    九  十    年       九       月        四        日


司法院資訊處製作；財團法人民間司法改革基金會備份。
